---
title: "Solución Tarea 1"
author: "Integrantes: PONGAN SU NOMBRE AQUI "
date: "16/10/2021"
output:
  html_document: default
  word_document: default
theme: "journal"
---

```{r setup, echo=FALSE}
knitr::opts_chunk$set(echo = TRUE)
library(ggplot2)

library(stargazer)

library(readxl)
setwd("~/Tarea Econometria")

cigs = read_excel("Data/CigarettesB.xlsx")

energy = read_excel("Data/Electricity1970.xlsx")

euroenergy = read_excel("Data/EuroEnergy.xlsx")
```

## Solución Tarea 1

En este presente documento se procede a realizar un analisis econometrico de diversas bases de datos de interes. Para ello se selecionaron las bases: 2.2 CigarettesB: Cigarette Consumption Data, de 2.6 Electricity1970: Cost Function of Electricity Producers 1970 & 2.7 EuroEnergy: European Energy Consumption Data. La estructura del documento es de un analisis individual en el orden mencionado previemente. Para así al final discutir en una última sección las conclusones de cada analisis.

## Analisis Euroenergy

Para esta base de datos se tiene información relevante respecto al consumo de enerergia de 20 paises. Solamente se tienen dos variables numéricas dentro de la base de datos: - *energy*, el consumo agregado de energia en millones de kilogramos equivalentes de Carbon. -*GDP*, el PIB real de cada paiases de 1980 a precios de 1975.

Para este caso, ambas variables tomarán el papel de variable dependiente.

#### Resumen: Analisis Descriptivo


```{r, echo=FALSE}
table1 = summary(euroenergy)

stargazer(as.data.frame(euroenergy[c("GDP","energy")]), 
          type = "text", 
          title = "Cuadro #: Resumen Euroenergy")
```
Realizando un gráfico de puntos con la variable "energy" como variable dependiente y la variable "GDP" como variable explicativa, puede verse una cierta correlación. Parece ser que, ante incrementos en el GDP, surgen también aumentos en el consumo de energía. En otras palabras, conforme se incrementa el producto, el consumo de energía tiende a la alza (parece que ambas se relacionan positivamente) Lo anterior se demuestra en el siguiente gráfico:

```{r}

euroenergy$GDP_1 = euroenergy$GDP/100000

euroenergy$energy_1 = euroenergy$energy/100000

ggplot( data = euroenergy, 
        mapping = aes(
          x = GDP_1,
          y = energy_1
      )) + geom_point(color = "red") +
  labs( title = "Europa: Nivel del PIB Real y Conusmo de Energía",
        subtitle = "En miles de millones de dolares y miles de millones de kg",
        x = "PIB Real",
        y = "Consumo de Energía"
  )+theme_grey() + scale_radius(3)

```

#### *3. 
Definamos los siguientes casos:

*Caso a*: "energy" es la variable dependiente (es el caso a desarrollar)

Se utiliza el siguiente código.

```{r, warning = FALSE}
linear.1 <- lm(energy ~ GDP, data = euroenergy)

stargazer(linear.1, type = "text", title = "Resultados")

coef = coefficients(linear.1)

```
El resultado que se obtiene indica que, cuando el GDP es nulo, el consumo de energía es negativo. Por cada unidad adicional de GDP, el consumo de energía se incrementa en 0.78 (aproximadamente). Casi tiene una relación de uno a uno.

*Caso b*: "GDP" es la variable dependiente (definido únicamente para este inciso a fin de determinar, por curiosidad, qué ocurre cuando el GDP es la variable dependiente).

```{r, warning = FALSE}
linear.2 <- lm(GDP ~ energy, data = euroenergy)

stargazer(linear.2, type = "text", title = "Resultados")

coef = coefficients(linear.2)

```

Cuando el consumo de energía es nulo, el GDP es positivo. Por cada unidad adicional de energía, el GDP se incrementa en 1.23 aproximadamente.

#### *4. Realice las pruebas t para los coeficientes anteriores e interprete su resultado.*

*Prueba t para los coeficientes:*

Haciendo uso de la función "summary()" se obtiene toda la información referente a las pruebas t y pruebas f. Para el caso a, se tiene que:

    summary(regresion)

Para el caso del intercepto, la probabilidad de que se cumpla la hipótesis nula, es decir, que éste sea cero, es de 0.626, mientras que, para el caso del coeficiente de la única variable explicativa, es muy muy baja. Es decir, que la probabilidad de que éste sea cero es aproximadamente cero para esos niveles de significancia.

#### *5. Realice la prueba F de significancia conjunta del modelo (o modelos) de regresión anterior e interprete su resultado.*

*Prueba F:* Se sigue con el uso de la función "summary(regresion)". Se sabe que la hipótesis nula de la prueba F consiste en que todos los coeficientes de la regresión sean iguales a cero. En el caso de la prueba anterior, se buscaba probar la misma hipótesis pero para cada uno de los coeficientes por aparte, acá se busca probar conjuntamente que éstos sean cero.

Los resultados de la prueba, arrojan que, el F calculado de esta prueba es de 386.3 y tiene 1 y 18 grados de libertad. Se observa también que el P-value es muy próximo a cero, por lo tanto, no se acepta la hipótesis de que todos los coeficientes (conjuntamente) son cero.

#### *6. Cuando los datos lo permitan, defina un modelo de regresión lineal como base y realice la prueba F de modelo restringido versus modelo sin restringir e interprete cuál es más adecuado.*

Los datos no son suficientes como para elaborar modelos restringidos, puesto que, solamente se tienen dos variables.

## Conclusión
